【裁判字號】    97,消債更,970
【裁判日期】    970911
【裁判案由】    聲請更生程序
【裁判全文】
臺灣高雄地方法院民事裁定           97年度消債更字第970號
聲  請  人  甲○○
                      關懷協會
上列當事人因消費者債務清理事件聲請更生，本院裁定如下：
    主  文
更生之聲請駁回。
聲請費用由聲請人負擔。
    理  由
一、按債務人不能清償債務或有不能清償之虞者，得依本條例所
    定更生或清算程序，清理其債務，消費者債務清理條例第3
    條定有明文。又聲請更生或清算不合程式或不備其他要件者
    ，法院應以裁定駁回之，但其情形可以補正者，法院應定期
    間先命補正，復為同條例第8條所明定。
二、查本件債務人向本院聲請更生，雖主張：其有不能清償債務
    情事，前已提出債權人清冊，以書面向最大債權金融機構請
    求共同協商債務清償方案，並於95年4 月成立協商，然其於
    協商成立後，因有不可歸責於己之事由，致其履行顯有重大
    困難，而其無擔保或無優先權之債務總額未逾新臺幣（下同
    ）1,200 萬元，復未經法院裁定開始清算程序或宣告破產，
    為此依法聲請更生云云。惟查：債務人之負債為1,185,894
    元，然其名下則有座落高雄市○鎮區○○街37號10樓房屋1
    棟（房屋現值為334,900 元）、高雄市○○段第750 地號土
    地1 筆（公告現值為487,653 元）、嘉義市○○段第372 、
    437 、437-2 、438 、438-2 地號土地5 筆（公告現值分別
    為3,051,750 元、69,426元、9,386 元、15,922元、114 元
    ），另有1,600CC 之自用小客車1 部，此有財產歸屬資料清
    單、土地登記第二類謄本等件在卷可稽，而高雄市○鎮區○
    ○街37號10樓房屋及高雄市○○段第750 地號土地有高雄市
    政府設定法定抵押權擔保債權金額2,620,000 元，嘉義市○
    ○段第438 、438-2 地號土地則有台灣土地銀行設定擔保債
    權額為1,000 元之抵押權，嘉義市○○段第372 地號土地則
    有蕭飛傳設定擔保債權額46,000,000元之抵押權，亦有前揭
    土地登記簿謄本可憑，惟聲請人並未於聲請更生時申報前揭
    抵押權債務，且聲請人嗣具狀陳明上揭台灣土地銀行之抵押
    權債務已不存在，而嘉義市○○段第372 地號土地之抵押權
    債務則係於96年7 月3 日因聲請人想創業，與三位兄長討論
    投資，口頭說明並開立本票云云，有聲請人97年8 月20日陳
    報狀在卷可參，是依聲請人之陳報內容而觀，其與蕭飛傳間
    顯無實際之金錢借貸關係，此由聲請人未列具蕭飛傳為其私
    人民間債權人亦可窺知，則聲請人縱扣除設定有高雄市政府
    之法定抵押權標的之高雄市○鎮區○○街37號10樓房屋及高
    雄市○○段第750 地號土地之財產，其剩餘之資產總值以一
    般均較低於市場行情之土地公告現值計之，仍有3,146,598
    元，遠高於聲請人目前擔負之債務，是債務人於此應無不能
    清償債務之情事，故其更生之聲請並不符合消費者債務清理
    條例第3 條所定要件，且上開欠缺又屬無從補正，依上說明
    ，自應駁回其聲請，爰裁定如主文。
中    華    民    國    97    年    9     月    11    日
                     民事庭法      官  郭宜芳
上為正本係照原本作成
如不服本裁定，應於裁定送達後10日內，以書狀向本院提出抗告
，並繳納抗告費新臺幣1千元
中    華    民    國    97    年    9     月    11    日
                           書  記  官  戴顯澄


司法院資訊處製作；財團法人民間司法改革基金會備份。
